---
title: "Star Wars"
author: "Keren A. Pájaro C."
format: pdf
editor: visual
echo: false
---

```{r maincode}
#library(readxl)
file="./starwars.csv"
df=read.csv(file)
#str(df)
#summary(df)
#Selección de una muestra aleatoria
N = nrow(df) #tamaño de la población
n=50 # tamaño de la muestra
set.seed(put_your_seed)
registros = sample(1:N,n,replace = F)
Muestra_raw = df[registros,]
Muestra = na.omit(Muestra_raw)
#print(Muestra)
#summary(Muestra)

na_counts = numeric(length(Muestra_raw))
s=paste("hay")
for (colName in names(Muestra_raw)) {
  na_counts[colName] <- sum(is.na(Muestra_raw[[colName]]))
  if(na_counts[colName]!=0){
    ss=paste(na_counts[colName]," datos faltantes en ",colName,", ")
    s=paste(s,ss)
  }
  
}

if (s=="hay"){
  s=paste("no hay datos faltantes")
}else{
  s = sub(", $", "", s)
  s = gsub(",([^,]*)$", " y\\1", s)
  s=paste(s,". ",sum(na_counts),"en total.")
}

tallestIndex=which.max(Muestra$height)
#tallestPerson=Muestra[which.max(Muestra$height), "name"]

Mode = function(x) {
ux <- unique(x)
ux[which.max(tabulate(match(x, ux)))]
}
ciudadMasComun=Mode(Muestra$homeworld)
especieMasComun=Mode(Muestra$species)
promedioAltura=mean(Muestra$height)/100 #Altura en m
hairColorCounts = table(Muestra$hair_color)
rubios = hairColorCounts["blond"]
rubias=hairColorCounts["blonde"]
if(is.na(rubios)){
  rubios=0
}
if(is.na(rubias)){
  rubias=0
}
cuentaRubios=rubios+rubias
if(cuentaRubios==0){
  cuentaRubios=paste("No hay personajes rubios")
}else{
  cuentaRubios=paste("Hay ",cuentaRubios," personajes rubios")
}
ojosMasComun=Mode(Muestra$eye_color)
lukeSkywalkerMovie=Muestra$films[Muestra$name=="Luke Skywalker"];
if (length(lukeSkywalkerMovie)==0){
  lukeSkywalkerMovie=paste("no se encontró dentro de la muestra.")
}else{
  lukeSkywalkerMovie=paste(" aparece en ",lukeSkywalkerMovie)
}

colorDeOjosCount=table(Muestra$eye_color)
ojosAzul=colorDeOjosCount[c("blue")]
if(is.na(ojosAzul)){
  ojosAzul=paste("No hay personajes con ojos azules.")
}else{
  ojosAzul=paste("Hay ",ojosAzul," personajes con ojos azules.")
}

```

Se analizaron `r n` personajes de la base de datos de star wars la cual contiene `r N` personajes en total.

Al analizar la información se encontró que `r s`

El personaje más alto es `r Muestra$name[tallestIndex]` con `r max(Muestra$height)/100` m.

El planeta natal más común entre los personajes es `r ciudadMasComun` .

La especie más común entre los personajes es `r especieMasComun` .

El promedio de altura entre los personajes es `r round(promedioAltura,2)` m.

`r cuentaRubios`

El color de ojos más común entre los personajes es `r ojosMasComun`.

El personaje *Luke Skywalker* `r lukeSkywalkerMovie`.

`r ojosAzul`

#### Anexo

El código utilizado para analizar los datos:[^1]

[^1]: *Añadido con '{r maincode, echo=TRUE}'*

```{r maincode, echo=TRUE}
```

Documento también disponible en github[^2]

[^2]: Repositorio de github https://github.com/Keren10110/starwars
